【裁判字號】    95,交聲,620
【裁判日期】    951225
【裁判案由】    違反道路交通管理處罰條例聲明異議
【裁判全文】
臺灣桃園地方法院交通事件裁定         95年度交聲字第620號
原處分機關  交通部公路總局新竹區監理所中壢監理站
異  議  人  甲○○
送達代收人  劉冠妘
上列受處分人因違反道路交通管理處罰條例案件，不服原處分機
關交通部公路總局新竹區監理所中壢監理站民國95年11月16日壢
監裁字第裁53-DB0000000號處分，向本院聲明異議，本院裁定如
下：
    主  文
異議駁回。
    理  由
一、原舉發及處分意旨略以：受處分人甲○○於民國九十五年八
    月十日上午十時四十分許，將其所有之ＲＱＭ—九一八號輕
    機車停放在桃園縣中壢市○○路、中山路交叉路口，未設有
    機車停車格之人行道處（原舉發違規通知單誤載為「在網狀
    線停車」，原裁決書誤載為「在禁止臨時停車之處所停車」
    ，異議人向原處分機關申訴後，已由原舉發及處分機關自行
    更正違規事實），因依道路交通管理處罰條例第五十六條第
    一項規定，裁處異議人罰鍰新臺幣（下同）六百元。
二、異議意旨略以：異議人確實將機車停放在舉發地點附近繪設
    之機車停車格內，本件舉發照片所顯示之機車所在，並非異
    議人原先之停車地點，應係遭人搬動云云。
三、經查，異議人甲○○於本件舉發之時間、地點，將其所有之
    ＲＱＭ—九一八號輕機車，違規停放在桃園縣中壢市○○路
    、中山路未設置機車停車格之交叉路口處，而佔用該處人行
    道停車之事實，有警員拍攝異議人停車位置之舉發照片一張
    附卷可稽。至異議人雖辯稱：有人移動伊機車云云，惟異議
    人並無法提出證據以實其說，其所辯自無可採。從而，異議
    人之違規事實已臻明確，應依法裁罰。
四、按汽車駕駛人在禁止臨時停車處所停車者，處新臺幣六百元
    以上一千二百元以下罰鍰，道路交通管理處罰條例第五十六
    條第一項第一款定有明文。又人行道不得臨時停車，道路交
    通安全規則第一百十一條第一項第一款亦有明文。而異議人
    確有前開佔用人行道停車之違規事實，已見前述，依上說明
    ，自應適用上開規定處罰。原處分因依前引道路交通管理處
    罰條例規定，及「違反道路交通管理事件統一裁罰標準表」
    等規定，裁處異議人罰鍰六百元，經核並無不合。異議人以
    其機車原先係停放在機車停車格內，而遭人搬動，以致違規
    為由，向本院聲明異議，並無可採。本件異議為無理由，爰
    裁定如主文。
五、異議人有上開違規事實，應依道路交通管理處罰條例第五十
    六條第一項第一款規定裁罰，已見前述，而異議人當時既未
    在場，依同條例第五十六條第三項、「桃園縣處理妨害交通
    車輛自治條例」第七條、第八條等規定，除交通勤務警察得
    將車輛移置適當處所外，拖吊保管場亦得收取拖吊費、保管
    費。異議人指稱：本件遭拖吊之機車價值不足四千元，拖吊
    費卻要一千二百元等語，意指拖吊費、保管費收費過高，應
    另行向相關拖吊處所接洽，此非本院審酌範圍，併予敘明。
據上論斷，應依道路交通案件處理辦法第十九條，裁定如主文。
中    華    民    國    95    年    12    月    25    日
                    交通法庭  法  官  陳彥宏
以上正本證明與原本無異。
如不服本裁定，應於送達後5 日內，向本院提出抗告狀。
                              書記官  劉晨輝
中    華    民    國    95    年    12    月    25    日


司法院資訊處製作；財團法人民間司法改革基金會備份。
